---
title: "Relatório sobre as issues"
author: "Felipe Emerson de O. Calixto"
date: "2023-07-14"
output:
  pdf_document: default
  html_document: default
---

```{r setup, include=FALSE}
knitr::opts_chunk$set(echo = TRUE)

library(dplyr)
library(jsonlite)
library(ggplot2)
theme_set(theme_bw())

options(dplyr.summarise.inform = FALSE)

setwd("../.")
# Ler os dados do arquivo
data <- fromJSON("./data/processed_data/processed_issues_2.json")
```

# Overview dos dados de entrada
```{r}
glimpse(data)
```

# Sumário

```{r echo=FALSE}
# Criar uma nova coluna com a porcentagem de issues velhas resolvidas
data$resolved_past_percent <- data$resolved_past / (data$resolved_past + data$not_resolved_past)

# Criar uma nova coluna com a porcentagem de issues novas resolvidas
data$resolved_inside_percent <- ifelse(data$resolved_inside == 0 & data$not_resolved_inside == 0, NA, data$resolved_inside / (data$resolved_inside + data$not_resolved_inside))


# Criar uma nova coluna com a porcentagem de issues novas não resolvidas
data$not_resolved_inside_percent <- ifelse(data$resolved_inside == 0 & data$not_resolved_inside == 0, NA, data$not_resolved_inside / (data$resolved_inside + data$not_resolved_inside))

# Criar uma nova coluna com a porcentagem de issues resolvidas
data$total_resolved_percent <- data$total_resolved / (data$total_resolved + data$total_not_resolved)

# Agrupar os dados por `repo` e `pr_number`
data_grouped <- data %>%
  group_by(repo, pr_number)
```

## Tamanho da amostra por repositório (cada unidade da amostra é um PR)
```{r}
data %>%
  group_by(repo) %>%
  summarise(count = n())
```

## Qnt. de issues por PR por repositório
```{r}
data %>%
    group_by(repo) %>%
    ggplot(aes(y=total, x=repo)) +
    geom_point(aes(color = repo)) +
    labs(title ="Qnt. de issues por PR de cada repositorio",
         color = "Repositorio"
    ) +
    xlab("Qnt. de issues por PR") +
    ylab("Repositorio")
```


## Média da porcentagem de issues novas não resolvidas
Obs.: Considerando apenas PRs que possuem issues novas.

```{r}
sprintf("A média da porcentagem de issues novas não resolvidas nos PRs que possuem issues novas é %.2f%%", mean(data$not_resolved_inside_percent, na.rm = TRUE) * 100)
```

## Métricas
Considerando as métricas:
- Porcentagem de issues antigas resolvidas
- Porcentagem de issues novas resolvidas
- Porcentagem de issues novas não resolvidas
- Porcentagem de issues resolvidas
```{r}
# Exibir sumário das métricas
data_grouped %>%
  summarise(
    resolved_past_percent = mean(resolved_past_percent, na.rm = TRUE),
    resolved_inside_percent = mean(resolved_inside_percent, na.rm = TRUE),
    not_resolved_inside_percent = mean(not_resolved_inside_percent, na.rm = TRUE),
    total_resolved_percent = mean(total_resolved_percent, na.rm = TRUE)
  )

```

# Análise das issues não resolvidas 

## Taxa de Remoção de Violações (TRV)

```{r}
data %>%
  group_by(repo) %>%
  summarise(not_resolved_past_sum = sum(not_resolved_past),
            total_sum = sum(total_not_resolved + resolved_past)
  , trv = (total_sum - not_resolved_past_sum) / not_resolved_past_sum * 100)
```

Os projetos accumulo e o commons-io, apresentaram TRV de 0,33% e 0,13%, respectivamente. Isto é, há uma redução bem pequena no débito técnico. A amostra do maven-surefire não apresentou nenhuma issue resolvida, provavelmente por conta da amostra ser muito pequena (7).

## Taxa de Remoção de Violações Velhas (TRV velhas)
```{r}
data %>%
  group_by(repo) %>%
  summarize(
      soma_total = sum(not_resolved_past + resolved_past),
      soma_not_resolved_past = sum(not_resolved_past)
  ) %>%
  mutate(trvv = ((soma_total - soma_not_resolved_past) / soma_total) * 100)
```

A TRV de violações velhas deu 0,22% e 0,02%, respectivamente, para os projetos accumulo e commons-io. Valores bem baixos de redução de violações velhas. A amostra do maven-surefire não apresentou nenhuma issue velha resolvida, provavelmente por conta da amostra ser muito pequena (7).

## Taxa de Remoção de Violações novas (TRV novas)
```{r}
data %>%
  group_by(repo) %>%
  summarize(
      soma_total = sum(not_resolved_inside + resolved_inside),
      soma_not_resolved_inside = sum(not_resolved_inside)
  ) %>%
  mutate(trvn = ((soma_total - soma_not_resolved_inside) / soma_total) * 100)
```

A TRV de violações novas deu 8,60% e 17,5%, respectivamente, para os projetos accumulo e commons-io. Valores dentro do intervalo de redução de violações do artigo original. A amostra do maven-surefire não apresentou nenhuma issue nova resolvida, provavelmente por conta da amostra ser muito pequena (7).