---
title: "Relatórios sobre as issues (manual)"
author: "Felipe Emerson de O. Calixto"
date: "2023-07-15"
output:
  pdf_document: default
  html_document: default
---

```{r setup, include=FALSE}
knitr::opts_chunk$set(echo = TRUE)

library(dplyr)
library(jsonlite)
library(ggplot2)
theme_set(theme_bw())

issues <- fromJSON("../data/processed_data/manual_processed_issues.json")
```

# Overview dos dados de entrada
```{r}
glimpse(issues)
```

# Sumário
```{r}

```

## Tamanho da amostra por repositório (cada unidade da amostra é um PR)
```{r}
issues %>%
  group_by(repo) %>%
  summarise(count = n())
```

## Qnt. de issues por PR por repositório
```{r}
issues %>%
    group_by(repo) %>%
    ggplot(aes(y=total, x=repo)) +
    geom_point(aes(color = repo)) +
    labs(title ="Qnt. de issues por PR de cada repositorio",
         color = "Repositorio"
    ) +
    xlab("Qnt. de issues por PR") +
    ylab("Repositorio")
```

# Análise das issues não resolvidas 

## Taxa de Remoção de Violações (TRV)
Obs: considerando que nesse caso todos os valores são referentes após a execução do SonarQube em todos os commits. Assim, temos o total de violações, independentes se sejam novas ou não. O que difere um pouco da métrica original, embora ainda seja interessante para se checar.
```{r}
issues %>%
  group_by(repo) %>%
  summarize(
      soma_total = sum(total),
      soma_not_resolved = sum(not_resolved)
  ) %>%
  mutate(trv = (soma_total - soma_not_resolved) / soma_not_resolved * 100)
```

Os projetos accumulo e o commons-io, apresentaram TRV de 0,15% e 0,05%, respectivamente. Isto é, há uma redução bem pequena no débito técnico. A amostra do maven-surefire não apresentou nenhuma issue resolvida, provavelmente por conta da amostra ser muito pequena (7).