---
title: "Relatório sobre os PRs filtrados"
author: "Felipe Emerson de O. Calixto"
date: "2023-07-15"
output:
  pdf_document: default
  html_document: default
---

```{r setup, include=FALSE}
knitr::opts_chunk$set(echo = TRUE)

library(jsonlite)
library(dplyr)
library(ggplot2)

theme_set(theme_bw())

data <- fromJSON("../data/processed_data/processed_filtered_prs.json")
```

# Overview dos dados

## PRs

### Total de PRs
```{r}
data %>% count()
```

### Quantidade de PRs por repositório
```{r}
data %>%
    group_by(repo) %>%
    count()
```

### Quantidade de PRs que possuem PR_commit como primeiro commit (geral)
```{r echo=FALSE}
# Calcular a quantidade de PRs que apresentam "is_pr_commit_first" como true e o complemento
qnt_PRs_true <- data %>%
  filter(is_pr_commit_first == TRUE) %>%
  nrow()

qnt_PRs_false <- data %>%
  filter(is_pr_commit_first == FALSE) %>%
  nrow()

# Calcular a porcentagem de PRs que apresentam "is_pr_commit_first" como true
porcentagem_true <- (qnt_PRs_true / nrow(data)) * 100
porcentagem_false <- (qnt_PRs_false / nrow(data)) * 100

sprintf("Quantidade de PRs com PR_commit como primeiro commit: %s", qnt_PRs_true)
sprintf("Quantidade de PRs com PR_commit nao sendo primeiro commit: %s", qnt_PRs_false)
sprintf("Porcentagem de PRs com PR_commit como primeiro commit: %.2f%%", porcentagem_true)
sprintf("Porcentagem de PRs com PR_commit nao sendo primeiro commit: %.2f%%", porcentagem_false)
```
### Quantidade de PRs que possuem PR_commit como primeiro commit (por repo)

```{r}
# Calcular a quantidade de PRs com is_pr_commit_first como true e o complemento agrupado por repo
qnt_PRs_true_por_repo <- data %>%
  group_by(repo) %>%
  summarize(qnt_PRs_true = sum(is_pr_commit_first == TRUE),
            qnt_PRs_false = sum(is_pr_commit_first == FALSE))

# Calcular as porcentagens correspondentes
qnt_PRs_true_por_repo <- qnt_PRs_true_por_repo %>%
  mutate(porcentagem_PRs_true = (qnt_PRs_true / (qnt_PRs_true + qnt_PRs_false)) * 100,
         porcentagem_PRs_false = (qnt_PRs_false / (qnt_PRs_true + qnt_PRs_false)) * 100)

qnt_PRs_true_por_repo
```

## Commits

### Total de commits
```{r}
sum(data$qnt_commits)
```

### Total de commits por repo
```{r}
data %>%
    group_by(repo) %>%
    summarize(total_commits = sum(qnt_commits))

data %>%
    group_by(repo) %>%
    ggplot(aes(x=qnt_commits, y=repo)) +
    geom_point(aes(color = repo)) +
    labs(title ="Qnt. de commits por PR de cada repositório",
         color = "Repositório"
    ) +
    xlab("Qnt. de commits por PR") +
    ylab("Repositório")
```

### Boxplot quantidade de commits por PR
```{r}
ggplot(data, aes(x = "", y = qnt_commits)) +
  geom_boxplot() +
  labs(title = "Número de Commits por PR")
```

### Sumário commits por PR
```{r}
summary(data$qnt_commits)
```
### Frequência da quantidade de commits distintas por PR em ordem decrescente

```{r}
# Calcular a porcentagem da frequência do número de commits distintos por PR e mostrar em ordem decrescente
data %>%
  count(qnt_commits) %>%
  mutate(porcentagem = prop.table(n) * 100) %>%
  arrange(desc(porcentagem))
```

